Raúl Calderón

Desarrollador Full Stack

Raúl Francisco Calderón Rochín

Hermosillo Sonora, MX.

+52 644 143 9913
raul41092@gmail.com
Online Resume



Sobre mi

Soy un desarrollador con casi 10 años de experiencia, he trabajado de forma remota para varios clientes de México y los Estado Unidos.

Se trabajar en equipo y disfruto aprendiendo tecnologías y habilidades nuevas de los que me rodean.

Habilidades

HTML PHP

CSS PYTHON

BOOTSTRAP CMS (WORDPRESS/DRUPAL)

JAVASCRIPT MYSQL

AJAX GIT

JQUERY API/API RESTFUL

Experiencia Laboral

Powdevs - BillingTree | A REPAY Company / Desarrollador Full Stack

2020 - 2024

- Brindé soporte y nuevas funcionalidades a un sistema de pagos de múltiples hospitales en USA llamado "Ipayx".
- Participé en detectar y resolver problemas causados en un ambiente de producción (tales como pagos duplicados, pagos fallidos, etc.) y utilizando control de versiones.
- Optimicé la generación de reportes en XML o PDF con información de pagos diarios, mensuales o anuales.
- Participé en la creación e implementación de características como autenticación de seguridad mediante códigos por correo (2FA).

Rivka Development - Sales Simplicity Software, Inc. /

Desarrollador Full Stack

2019 - 2020

- Brindé soporte y nuevas funcionalidades a un plugin personalizado en WordPress llamado "Options Online", el cual funciona para un sitio para ventas de casas residenciales en USA: "Sales Simplicity".
- Desarrollé e implementé scripts en XML para la exportación de archivos con la información de casas en venta (precios, disponibilidad, etc.).

Vagapp Soluciones / Desarrollador Full Stack

2015 - 2019

- Estuve a cargo del desarrollo de varios proyectos para múltiples clientes, específicamente en México. Los más destacables fueron:
- WedProduction: Un sitio creado y totalmente personalizado en Drupal, el cual funcionaba como una red social de bodas con acciones como cotizar, ver perfiles de profesionales, crear eventos, etc.
- VisitMexico: Un sitio que muestra todos los eventos que se harán presentes en el estado de México.
- Arizona Driver Club (AZ Drivers): Un sitio al cual se le brindó soporte con las cotizaciones de distintos planes de seguros de autos.

Educación

Instituto Tecnológico de Sonora (ITSON) / Ingeniería en Software 2011 - 2015

Se cursó la carrera de Ingeniería en Software durante este periodo de tiempo.

Idiomas

- Español (nativo)
- Ingles (avanzado)

Cursos y Certificaciones

Certificación en "Creación de páginas web responsive con Bootstrap".

Llevada a cabo en la plataforma de Udemy.

Certificación Git.

Llevada a cabo en la plataforma de Desafíos Latam.

Introducción al Análisis de datos con Python.

Llevada a cabo en la plataforma de Udemy.

Python para Ciencia de Datos - Machine Learning con Python.

Llevada a cabo en la plataforma de Desafíos Latam.

IA & ChatGPT de Cero a Avanzado.

Llevada a cabo en la plataforma de Udemy.